臺灣雲林地方法院刑事判決　　　　　　　　　　　　　九十一年度易字第一六五號
　　公　訴　人　臺灣雲林地方法院檢察署檢察官
　　被　　　告　丁○○
右列被告因恐嚇等案件，經檢察官提起公訴（九十年度偵字第五０二三號），本院判
決如左：
    主  文
丁○○損壞他人之茶桌玻璃、窗戶玻璃及防護鐵桿，足以生損害於他人，處拘役肆拾
日，如易科罰金，以佰元折算壹日；又以加害生命、身體、財產之事，恐嚇他人致
生危害於安全，處拘役伍拾日，如易科罰金，以佰元折算壹日。應執行拘役捌拾伍
日，如易科罰金，以佰元折算壹日。
    事  實
一、丁○○因其兄林榮昌與丙○○有金錢債務糾紛，於民國九十年九月二十四日十七
    時十五分許，請不知情之曾憲祥駕駛自用小客車載其至雲林縣元長鄉山內村古松
    十四號丙○○之住處，欲代其兄向丙○○催討該債務，因丙○○不在家，丁○○
    憤而持石頭、磚塊等物，由上開丙○○住處窗戶往內砸，致損壞丙○○住處窗戶
    玻璃、防護鐵桿及客廳內茶桌玻璃等物，足以生損害於丙○○。當時丙○○之子
    甲○○見狀，迅往屋後叫其曾祖父乙○前來查看，乙○來時即質問丁○○為何如
    此，並相互大聲吼叫，嗣丁○○欲離去時，復以「如果拿不到錢就要放火燒房子
    」等加害生命、身體及財產等詞語，恫嚇甲○○及乙○二人，致使渠等心生畏懼
    ，而危害安全。
二、案經被害人乙○、丙○○訴請雲林縣警察局虎尾分局移送臺灣雲林地方法院檢察
    署檢察官偵查起訴。
    理  由
一、訊據被告丁○○對上開毀損之行為坦白承認，惟矢口否認有恐嚇之犯行，並辯稱
    ：「甲○○說他一下子在房子內，一下子在我的車旁，他的速度怎麼那麼快，他
    說的不實在」，「乙○他說我有與他談話不實在」，「曾憲祥他說我有與老人談
    話部分不實在，我根本沒有與乙○說話」等語。
二、經查，被告丁○○毀損被害人丙○○住處之窗戶玻璃、防護鐵桿及茶桌玻璃等物
    之事實，業據被告丁○○自白無訛，核與告訴人丙○○於警訊及偵查中指訴情節
    相符，並經證人乙○、甲○○於警訊與審理中之證述明確在卷，而證人曾憲祥於
    警訊中亦證稱：有聽到玻璃破掉之聲音等語之情節相符，復有丙○○住處被毀損
    現場照片八幀在卷可參，堪信被告丁○○之自白與事實相符，其毀損之犯行，事
    證明確，足以認定。
三、至於被告丁○○恐嚇犯行部分，被告丁○○雖然否認當時曾對乙○及甲○○以「
    如果拿不到錢就要放火燒房子」等詞語恫嚇之行為。然查，被告丁○○出言恫嚇
    證人乙○及甲○○之行為，亦據證人乙○及甲○○分別於警訊及審理中指證被告
    丁○○確曾揚言要放火燒房子，使其等心生畏懼等語。而證人乙○及甲○○之證
    詞雖有些微差距，然其等對於被告丁○○曾有「揚言要放火燒房子」之恫嚇行為
    主要事實互核一致。且證人即被告丁○○之朋友曾憲祥於警訊中亦證稱：「我因
    於民國九十年九月二十四日下午十七時許，駕車載朋友丁○○到雲林縣元長鄉○○村○○路十四之一號後，丁○○說到了，他就自行下車敲門（元長鄉○○村○○路十四之一號），然後我就聽到玻璃破掉的聲音，及丁○○與一名老人（男人
    ）大聲吼叫（內容我不清楚）過了一會兒丁○○就上車叫我把車開走，‧‧‧」
    等語，足見當時被告丁○○確曾有與證人乙○發生吼叫爭吵之事實。參以被告丁○○前往被害人丙○○住處代其兄林榮昌追討債務不得其門而入，憤而持石頭、
    磚塊等物毀損告訴人丙○○住處窗戶玻璃、屋內茶几玻璃等物，以逼丙○○出面
    解決債務之實情，其當下憤怒異常，情緒高亢，出言不遜乃情理之常，則證人乙○、甲○○所供被告丁○○確實有放話「如果拿不到錢就要放火燒房子」之相逼
    言詞，要非虛言。本件被告丁○○恐嚇之犯行事證亦已明確堪以認定，其所辯顯
    均係卸責之詞，不足採信，自應依法論科。
四、核被告丁○○所為，係犯刑法第三百五十四條之毀損罪、第三百零五條之恐嚇危
    害安全罪。被告所犯上開二罪間，犯意個別，罪名互殊，應予分論併罰。又被告
    一行為恐嚇乙○、甲○○二人係一行為觸犯數罪名，為想像競合犯爰從一重處斷
    。爰審酌被告丁○○不以正當途徑，合法解決其兄與告訴人丙○○之債務糾紛，
    竟因丙○○未出面即以毀損及恐嚇之手段，損害他人權益，且尚未取得告訴人丙○○等人之諒解，及其犯罪之動機、所造成之損害、犯罪之後承認毀損犯行否認
    恐嚇犯行之態度等一切情狀，各量處如主文所示之刑，並定其應執行刑，及諭知
    易科罰金之折算標準。
據上論斷，應依刑事訴訟法第二百九十九條第一項前段，刑法第三百零五條、第三百
五十四條、第五十五條、第五十一條第六款、第四十一條第一項前段，罰金罰鍰提高
標準條例第一條前段、第二條，判決如主文。
本案經檢察官王富哲到庭執行職務。
中      華      民      國    九十一    年      五      月      二      日
                                          臺灣雲林地方法院刑事第二庭
                                              法  官  紀文勝
右正本證明與原本無異。
如不服本判決，應於判決送達後十日內向本院提出上訴狀( 應附繕本 )。
                                              書記官  許立昌
中      華      民      國    九十一    年      五      月      二      日
刑法第三百零五條：
以加害生命、身體、自由、名譽、財產之事，恐嚇他人致生危害於安全者，處二年以
下有期徒刑、拘役或三百元以下罰金。
刑法第三百五十四條：
毀棄、損壞前二條以外之他人之物，或致令不堪用，足以生損害於公眾或他人者，處
二年以下有期徒刑、拘役或五百元以下罰金。
